臺灣彰化地方法院刑事判決　　　　　　　　　　　　　九十三年度訴字第三四九號
　　公　訴　人　臺灣彰化地方法院檢察署檢察官
　　被　　　告　丁○○
　　被　　　告　乙○
右列被告因竊盜等案件，經檢察官提起公訴（九十三年度偵字第一六五四號）及移
併辦（臺灣嘉義地方法院檢察署九十三年度偵緝字第一六三號），本院依簡式審判程
序判決如左：
    主  文
丁○○連續攜帶兇器，毀壞門扇及安全設備，於夜間侵入有人居住之建築物竊盜，累
犯，處有期徒刑壹年貳月。扣案之紅色毛衣、黑紅色背心各壹件及棉紗手套壹副均沒
收之。
乙○連續結夥三人以上竊盜，累犯，處有期徒刑拾壹月。
    事  實
一、丁○○前因犯脫逃罪、違反麻醉藥品管理條例及二度違反槍砲彈藥刀械管制條例
    案件，分別經法院判處有期徒刑一年二月、八月、七月、六月確定，並裁定應執
    行有期徒刑二年七月確定，經送監執行後，甫於民國九十一年三月七日執行完畢
    ，詎丁○○竟不知悔悟，竟基於意圖不法所有之概括犯意，於九十三年一月二十
    五日二十二時、二十三時許，前往丙○○位於嘉義縣梅山鄉太和村朕米糕八號之
    住處，見無人在家，即回家拿取其所有之鑰匙一支，再返回丙○○前開住所，以
    鑰匙開啟電門發動引擎之方式，竊取丙○○之妻林淑煥所有停放於住處前之車牌
    號碼Ｎ三─二四二八號自小貨車一輛，復以徒手搬運之方式，竊取丙○○所有放
    置於住處屋簷下之ＣＯ２焊機一組、角鐵鋸台一台及烤漆板電鋸一支得手，丙○○猶未罷手，再持就地拾來之客觀上足以對他人之生命、身體造成危險，可供兇
    器使用之鐵棒一支，打破丙○○住處倉庫之玻璃窗及玻璃門，自該玻璃門侵入倉
    庫內，徒手竊取丙○○所有之發電機一台、大型水泥電鑽一台、小型水泥電鑽、
    電動鉋刀各一支、鋸木鏈鋸二支及螺絲電鑽六支（以上機具價值約新臺幣【以下
    同】二十六萬五千二百元），得手後旋駕駛前開竊得之自小貨車，駛至臺中變賣
    得款一萬二千元。嗣於九十三年一月二十六日凌晨，行經國道二號公路快官交流
    道時，因該車熄火，丁○○遂將該車停放在路肩棄置。
二、丁○○復承同前之概括犯意，並與乙○（於九十二年間因違反家庭暴力防治法案
    件，經本院判處有期徒刑四月，如易科罰金，以三百元折算一日確定，甫於九十
    三年二月十五日執行完畢）、甲○○（另行審結）共同基於意圖為自己不法所有
    之概括犯意聯絡，先於九十三年二月十九日十七時許，見戊○○所有之車牌號碼
    ＵＥ─○三○一號自小客車（價值約五萬元）停放在臺中市○○○路○段十七號
    前路邊，有機可乘，乃由乙○、丁○○把風，甲○○以不明方式發動引擎下手竊
    取之，得手後，即由丁○○駕駛竊得車輛搭載甲○○、乙○二人離開該處。於翌
    日凌晨零時三十分許，三人駛經彰化縣福興鄉福興村百姓村百姓公廟旁，見己○○所有之車牌號碼ＩＬ─七三三號營業用大貨車（車主登記為隆利通運有限公司
    ，價值約十萬元）車上載有一批價值約十二萬三千三百二十一元之標本盒貨物，
    停放在前開百姓公廟旁，三人認該批貨物有利可圖，復承前同之概括犯意，由甲○○、乙○分別在車牌號碼ＵＥ─○三○一號自小客車車內及附近把風等候，丁○○則至該大貨車駕駛座內以不明方法發動該大貨車，甫於發動引擎尚未得手之
    際，即為附近民眾發現，丁○○見狀隨即棄車逃逸無蹤，乙○則跑入由甲○○駕
    駛之車牌號碼ＵＥ─○三○一號自小客車欲一起逃離，惟仍為現場民眾合力阻擋
    ，並報警處理（公訴人起訴甲○○此部分涉有準強盜罪嫌，另行審結）。嗣於九
    十三年二月二十日上午八時許，甲○○帶同警方至臺中市○○路○段一一六號「
    儷豪飯店」三樓住房垃圾筒內，起獲丁○○行竊當日所穿著之紅色毛衣、黑紅色
    背心各一件及棉紗手套一副扣案；丁○○則於同年三月十五日上午十一時五分經
    臺灣彰化地法院檢察署檢察官傳喚到庭並當場予以逮捕。
二、案經彰化縣警察局鹿港分局報請臺灣彰化地方法院檢察署檢察官偵查起訴及嘉義
    縣警察局竹崎分局報告臺灣嘉義地方法院檢察署檢察官移送併案審理。
    理  由
一、訊據被告丁○○、乙○對於右開犯罪事實於本院審理時坦白承認（見本院九十三
    年四月三十日、同年五月二十八日審判筆錄），核與共犯甲○○於本院供陳確與
    被告丁○○、乙○共同竊盜之情，及被害人丙○○於警詢、被害人戊○○、己○○於警詢及本院指述車輛失竊情節相符；至竊取犯罪事實二之車輛所使用之方法
    ，被告等固供稱：車牌號碼ＵＥ─○三○一號自小客車車內原本即有鑰匙，甲○○進入車內發動車子，而被告丁○○下手竊取車牌號碼ＩＬ─七三三號營業用大
    貨車之鑰匙即為前開車牌號碼ＵＥ─○三○一號自小客車車內之鑰匙云云（見本
    院九十三年四月三十日審判筆錄第四、五頁），惟參之被害人戊○○（即車牌號
    碼ＵＥ─○三○一號自小客車之所有人）於本院陳述：伊領回車子時，發動引擎
    之鎖已遭破壞等語，及查獲時前開車牌號碼ＩＬ─七三三號營業用大貨車內照片
    ，且本件查獲時亦未扣得鑰匙等情，被告等應非使用被害人戊○○車內之鑰匙竊
    取車輛，顯係另以其他不明之手法發動車輛引擎甚明。此外，復有被害報告一份
    、Ｎ三─二四二八號自小貨車行車執照影本一份、贓物認領保管單三份、車籍作
    業系統─查詢認可資料一份、車輛竊盜、車牌失竊資料個別查詢報表─查詢車輛
    認可資料一份、查獲照片六張及現場圖一張可資佐證，足徵被告丁○○、乙○前
    開與共犯甲○○共同竊取事實欄所載車輛之自白與事實相符，可以採信。本件事
    證明確，被告丁○○、乙○犯行均堪認定。
二、按鐵棒係鐵製品，質地堅硬，在客觀上對人之生命、身體具有危險性，足供作為
    兇器使用，自屬兇器；又被告丁○○持鐵棒毀壞玻璃門、窗，已使該門、窗喪失
    其防閑效用。核被告丁○○犯罪事實一所為，係犯刑法第三百二十一條第一項第
    一款、第二款、第三款之攜帶兇器，毀壞門扇及安全設備，於夜間侵入有人居住
    之建築物竊盜罪；被告丁○○、乙○二人夥同共犯甲○○共同竊取車牌號碼ＵＥ
    ─○三○一號自小客車得手之犯行，均係犯刑法第三百二十一條第一項第四款之
    結夥三人以上竊盜罪；而共同竊取車牌號碼ＩＬ─七三三號營業用大貨車，已經
    著手於竊盜犯罪之實行，尚未得手之犯行，均係犯刑法第三百二十一條第二項、
    第一項第四款之結夥三人以上竊盜未遂罪。又被告丁○○、乙○與甲○○三人就
    犯罪事實二之犯行，有犯意聯絡及行為分擔，應為共同正犯。被告丁○○先後三
    次、乙○先後兩次加重竊盜既、未遂犯行，時間緊接，所犯為構成要件相同之罪
    名，顯係基於概括之犯意反覆為之，均應依連續犯規定，被告丁○○論以情節較
    重之攜帶凶器，毀損門扇，於夜間侵入有人居住之建築物竊盜既遂罪，被告乙○
    論以情節較重之結夥三人以上竊盜既遂罪，並均加重其刑。又被告丁○○於九十
    三年一月二十五日之加重竊盜犯行，雖未據檢察官提起公訴，惟該部分與已起訴
    之加重竊盜犯行，有連續犯之裁判上一罪關係，且經檢察官移送併辦（臺灣嘉義
    地方法院檢察署九十三年度偵緝字第一六三號），為起訴效力之所及，本院自應
    併予審理。末查，被告丁○○、乙○分別有事實欄所示之科刑及執行紀錄，有卷
    附臺灣高等法院被告全國前案紀錄表二份可稽，渠等受有期徒刑之執行完畢後，
    五年以內再犯有期徒刑以上之本罪，為累犯，均應依刑法第四十七條之規定遞加
    重其刑。爰審酌被告丁○○、乙○前均有前科紀錄，素行不佳，猶不知謹慎其行
    ，且正值青年，不思正當途徑賺取錢財，竟竊取他人財物，顯乏尊重他人財產權
    之觀念，及其犯罪之動機、目的、手段、犯罪所造成之危害、被害人己○○、戊○○二人願意原諒被告給予渠等自新之機會及犯罪後坦認犯行等一切情狀，分別
    量處如主文所示之刑，以資懲儆。扣案之紅色毛衣、黑紅色背心各一件及棉紗手
    套一副，係被告丁○○所有供本件犯罪所用之物，已據被告丁○○供明在卷，應
    依刑法第三十八條第一項第二款規定，併予宣告沒收；至扣案口罩一個雖為被告
    丁○○所有，惟並非供本件犯罪所用之物，亦據被告丁○○陳明無訛，且非違禁
    物，自不在得宣告沒收之列，併此敘明。
據上論斷，應依刑事訴訟法第二百七十三條之一第一項、第二百九十九條第一項前段
，刑法第二十八條、第五十六條、第三百二十一條第一款、第二款、第三款、第四款
、第四十七條、第三十八條第一項第二款，判決如主文。
本案經檢察官廖曉萍到庭執行職務。
中      華      民      國    九十三    年      六      月     十一     日
                                        臺灣彰化地方法院刑事第二庭
                                          法      官  許  雅  婷
右正本證明與原本無異。
如不服本判決，應於判決送達後十日內向本院提出上訴狀( 須附繕本 )。
告訴人或被害人對於判決如有不服具備理由請求檢察官上訴者，其上訴期間之計算係
以檢察官收受判決正本之日期為準。
                                          法院書記官  謝  秋  德
中      華      民      國    九十三    年      六      月     十五     日
附錄本案論罪科刑法條全文：
中華民國刑法第三百二十一條
犯竊盜罪而有左列情形之一者，處六月以上、五年以下有期徒刑：
一  於夜間侵入住宅或有人居住之建築物、船艦或隱匿其內而犯之者。
二  毀越門扇、牆垣或其他安全設備而犯之者。
三  攜帶兇器而犯之者。
四  結夥三人以上而犯之者。
五  乘火災、水災或其他災害之際而犯之者。
六  在車站或埠頭而犯之者。
前項之未遂犯罰之。
